【裁判字號】    99,上易,524
【裁判日期】    991117
【裁判案由】    傷害
【裁判全文】
臺灣高等法院刑事判決                 99年度上易字第524號
上  訴  人
即  被  告  乙○○原名高志強
指定辯護人  本院公設辯護人王永炫
上列上訴人因傷害案件，不服臺灣新竹地方法院97年度訴字第10
03號，中華民國98年12月28日第一審判決（起訴案號：臺灣新竹
地方法院檢察署97年度偵字第4647號、第5849號），提起上訴，
本院判決如下：
    主  文
上訴駁回。
    事  實
一、乙○○（原名高志強）與丙○○係表兄弟，葉玉芬為丙○○
    之姐姐，丁○○為乙○○之叔叔，且為丙○○與葉玉芬之舅
    舅。緣葉玉芬與甲○○原為男女朋友，2 人交往期間，甲○○因認葉玉芬竊取其財物，毆打葉玉芬成傷，乙○○、丙○○、丁○○輾轉得知葉玉芬與甲○○間之糾紛，卻找不到葉
    玉芬了解實情，迨於民國96年4月23日20時許，乙○○至丙○○位在新竹市住處，適與甲○○取得電話聯繫，得知葉玉
    芬在甲○○所經營位在新竹縣竹北市○○路156號房屋前段
    附設之檳榔攤，甲○○要求乙○○前去檳榔攤談論關於其與
    葉玉芬間之糾紛。乙○○旋告知在場之丁○○、葉玉芬母親
    及乙○○之妻，葉玉芬母親聞言，要求乙○○前往帶回葉玉
    芬，乙○○應允後，即與丁○○約好準備一起出發，惟乙○○因遭其妻阻止外出，丁○○遂逕自駕駛乙○○所有之自用
    小客車單獨前往，其後乙○○趁其妻酒醉休息，於同日21時
    許始搭乘計程車趕至上開檳榔攤。乙○○、丁○○與甲○○
    在檳榔攤洽談，並查看在場之葉玉芬身體狀況，同時了解甲○○與葉玉芬間之糾紛，乙○○向甲○○要求欲將葉玉芬帶
    走，惟未獲甲○○應允。嗣丙○○經其母電話告知乙○○、
    丁○○先後前往上開檳榔攤找甲○○，遂撥打電話與甲○○
    談論，因故與甲○○發生口角，而乙○○、丁○○與甲○○
    洽談至同日近23時許，乙○○因甲○○遲不答應其帶走葉玉
    芬，遂與甲○○亦生爭執，在場之甲○○朋友鍾瀚勻認為乙○○說話聲音過大，出手拍打乙○○頭部，嗣乙○○、丁○○欲離開檳榔攤，甲○○之另名朋友范振遠復依甲○○指示
    將乙○○拉回檳榔攤，乙○○、丁○○因而未能順利離開，
    乙○○、丙○○、丁○○對當時在場之甲○○、鍾瀚勻、范
    振遠心生不滿，急欲教訓甲○○等人，遂由乙○○或丁○○
    撥打電話指示丙○○尋找幫手前來助陣，丙○○同意後，乙○○、丁○○即在檳榔攤內等候。迨於同日23時許，丙○○
    夥同不詳姓名年籍之成年人4、5人搭乘1 部自用小客車抵達
    檳榔攤，乙○○、丁○○、丙○○及該等不詳姓名年籍之成
    年人即共同基於普通傷害之犯意聯絡，由丙○○率先衝入檳
    榔攤內，徒手毆打坐在檳榔攤門口附近之鍾瀚勻，另1名不
    詳姓名年籍之成年人則持木棒（未扣案）衝入該房屋後段，
    毆打甫出廁所之范振遠，其餘不詳姓名年籍之成年人則分持
    不明器械（未扣案）或敲破檳榔攤大門玻璃或搗毀檳榔攤內
    物品（毀損、侵入住居部分均未據告訴）。乙○○於丙○○
    等人到場同時，立即衝出檳榔攤，從丙○○搭乘之自用小客
    車內取出刀子1把（未扣案），再返回檳榔攤內持刀朝鍾瀚
    勻揮砍。甲○○則於丙○○衝入檳榔攤毆打鍾瀚勻後，見丁○○起身亦往鍾瀚勻位置處移動，出手攔阻丁○○未果，認
    為場面已經失控，迅即逃往2 樓躲藏，在場之葉玉芬見乙○○等人在檳榔攤內打人、砸店，害怕自己亦遭波及，逕自跑
    離檳榔攤，待乙○○等人認已達到教訓之目的後，迅即離開
    現場，而鍾瀚勻遭乙○○、丙○○等人持刀揮砍及徒手毆打
    ，雖拿起檳榔攤內物品抵擋，惟仍受有頭皮與左上臂等處撕
    裂傷、左食指截肢及左中指開放性骨折。嗣鍾瀚勻自行就醫
    後報警處理，經警方循線查獲上情（丙○○、丁○○經原審
    各判處有期徒刑1年4月、6月，各減為8月、3 月，甲○○另
    經本院以96年度上易字第2282號判處有期徒刑1年2月，減為
    有期徒刑7 月確定，鍾瀚勻於97年11月10日12時14分許，另
    因肺癌併發敗血症死亡）。
二、案經鍾瀚勻訴由新竹縣警察局竹北分局報請臺灣新竹地方法
    院檢察署檢察官偵查起訴。
    理  由
壹、程序方面：
    按被告以外之人於審判外之言詞或書面陳述，除法律另有規
    定者外，不得作為證據，刑事訴訟法第159條第1項固有明定
    ，惟被告以外之人於審判外向法官所為之陳述，得為證據；
    被告以外之人於偵查中向檢察官所為之陳述，除顯有不可信
    之情況外，得為證據；被告以外之人於審判外之陳述，雖不
    符刑事訴訟法第159條之1至之4 之規定，惟經當事人於審判
    程序同意作為證據，或知有第159條第1項不得為證據之情形
    ，而未於言詞辯論終結前聲明異議者，視為同意，再經法院
    審酌該言詞或書面陳述作成時之情況，認為適當者，亦得為
    證據，同法第159條之1、第159條之5亦有規定。本件告訴人
    鍾翰勻、證人范振遠、葉玉芬、甲○○等人於偵訊中之陳述
    、診斷證明書、長庚紀念醫院函文、新竹縣竹北市戶政事務
    所函文暨死亡證明書，均屬審判外所為之陳述，惟並無顯不
    可信之情況，被告及其辯護人復未就其證據能力聲明異議，
    且無證據證明係公務員違背法定程式所取得，經本院審酌該
    等證據作成時之情況，認為適當，均應認有證據能力。
貳、實體方面：
一、訊據上訴人即被告乙○○固坦認有於上開時間與丁○○在上
    開檳榔攤，與甲○○洽談葉玉芬與甲○○間之糾紛，其向甲○○提出欲將葉玉芬帶走之要求，惟未獲甲○○應允，洽談
    期間並遭甲○○朋友即告訴人鍾瀚勻拍打頭部，其與被告丁○○欲離開檳榔攤時，復為甲○○之另名朋友范振遠拉回檳
    榔攤，其後有4、5名不詳姓名年籍之成年人衝入檳榔攤砸店
    、打人等事實，惟否認有傷害之犯行，辯稱：當天只是去談
    甲○○與葉玉芬間之糾紛，砍傷鍾瀚勻的人不是其所找來，
    其也不認識那些人，那些人衝進來敲破玻璃，之後丁○○將
    其拉出檳榔攤，一起駕其汽車回家，並沒有傷害鍾瀚勻云云
    。經查：
  (一)被告與丙○○係表兄弟，葉玉芬為丙○○之姐姐，丁○○為
    被告之叔叔，為葉玉芬與丙○○之舅舅。甲○○與葉玉芬交
    往期間，甲○○以為葉玉芬竊取其財物，而毆打葉玉芬成傷
    ，被告、丙○○、丁○○聽聞後，於同年4 月23日20時許，
    被告至丙○○新竹市住處，適與甲○○取得電話聯繫，獲悉
    葉玉芬在甲○○所經營之前開檳榔攤，被告乃將上開訊息轉
    知在場之丁○○、葉玉芬母親及被告之妻後，丁○○駕駛被
    告之自用小客車；被告自行搭計程車，先後抵達上開檳榔攤
    與甲○○洽談葉玉芬與甲○○間之糾紛，嗣於同日23時許，
    4、5名不詳姓名年籍之成年人分持器械進入檳榔攤內敲破玻
    璃門、搗毀檳榔攤內物品，毆打范振遠及告訴人，丙○○亦
    出現在上開檳榔攤，范振遠因搶下對方木棒，未被毆傷，告
    訴人則遭人毆打及持刀揮砍，受有頭皮與左上臂等處撕裂傷
    、左食指截肢及左中指開放性骨折等傷害等情，經被告於警
    詢、偵查及原審；丙○○於本院證述明確，核與證人即告訴
    人於偵查中證述於上開時地遭人毆打及持刀揮砍成傷、證人
    甲○○、葉玉芬於偵查中及原審、證人范振遠於偵查及原審
    均證稱被告、丁○○與甲○○洽談事宜時，上開檳榔攤遭人
    衝入砸店、打人等情相符，並有告訴人之診斷證明書可佐（
    見偵卷第32頁）。告訴人所受之頭皮與左上臂等處撕裂傷、
    左食指截肢及左中指開放性骨折等傷害，經長庚紀念醫院林
    口分院以縫合、中指骨折固定及食指斷指顯微移植手術治療
    後，其左中指近位及遠位指關節各有30度活動角度，雖需持
    續復健治療，惟依其回診時病況研判，其傷勢應尚未達毀敗
    或嚴重減損一肢以上之機能程度，亦有財團法人長庚紀念醫
    院林口分院98年2月3日（98）長庚院法字第0023號函1份在
    卷可稽。
  (二)被告於上開時地與甲○○電話聯絡後，即與丁○○相約前去
    找甲○○洽談，然被告遭其妻阻止，丁○○乃單獨駕駛被告
    之自用小客車前往，被告待其妻酒醉休息後才出門等情，業
    經被告於原審陳述明確（見原審卷一第161、162頁）且合於
    情理，堪以採信，丁○○於原審陳稱：「一開始被告沒有說
    要去找甲○○，我是偷開乙○○的車子先去了解狀況」云云
    ，有違常情，難以採信。
  (三)證人范振遠於偵查中證稱：被告、丙○○於案發當晚均有在
    檳榔攤內砸店打人等語（見偵卷第77、79頁），范振遠於原
    審亦證稱：當時伊剛上完廁所出來，看到1部車停在門口，
    一群人從車內衝進檳榔攤打人，丙○○是第1個持木棒衝進
    檳榔攤，有1個人拿棒子衝過來在廁所門口毆打伊，伊有看
    到被告手上原來沒有工具，那群人衝進來後，被告手上就有
    工具，被告一定有動手打人，但不確定打誰，伊站在廁所門
    口也看到鍾瀚勻被打，伊因害怕不敢上前幫鍾瀚勻，等那些
    人打完離開檳榔攤，伊才跑出去等語（見原審卷一第205 頁
    至218頁）。證人甲○○於偵查中證稱：被告與丁○○到檳
    榔攤談葉玉芬偷錢的事，之後丙○○帶很多人進來亂砍，丙○○是第1個衝進來打的人，被告有出去，回來時手上不知
    拿什麼東西也有打等語（見偵卷第68頁、第69頁），於原審
    又證稱：「丙○○的車子停在檳榔攤門口，車一停下，丙○○就徒手衝進來跟鍾瀚勻拉扯，把鍾瀚勻逼到電視機那邊，
    被告衝到車子拿工具後也到電視機那邊，丁○○也站起來往
    電視機那邊走，我看情況不對，就攔住丁○○，因我背對門
    口，不知道有幾人衝進來，之後覺得情況無法控制，我就上
    樓，我上樓經過電視機旁時，看到丙○○與被告在攻擊鍾瀚
    勻，被告手上拿亮亮的東西，應該是刀子，鍾瀚勻手抱著頭
    站著，范振遠則在廁所門口一直往外看」等語（見原審卷二
    第26、第32至35頁），甲○○於本院復證述：「丙○○的表
    哥和舅舅先到，他舅舅要來瞭解事情。瞭解完，他舅舅就說
    沒事，是他表哥亂講話，後來不知為何，丙○○的車就開進
    來，停在門口，他下車就衝進來。之後我看丙○○及鍾瀚勻
    發生拉扯。過沒多久，我看被告回車上拿個東西後要衝過去
    ，我不知道是何物，他舅舅也要衝過去，我就起來攔住他舅
    舅。他舅舅和丙○○都沒有拿東西，只有被告有拿東西，因
    為我背對著他們，所以沒有看到他砍人」等語明確（見本院
    卷第183頁）。證人葉玉芬於偵查證稱：甲○○與被告、丁○○在談判，有起衝突，甲○○的朋友4、5人與丁○○、被
    告打起來，又有幾個年輕人衝進來，說要找甲○○，接著就
    打起來」等語（見偵卷第103頁）。互核上開3名證人所述案
    發情節前後相符，參以告訴人之左手食指係遭人砍斷，除有
    前述證明書外，並據其於偵查時證述對方持刀等情明確（見
    偵卷第94頁、第95頁），足認丙○○於案發當日23時許，與
    4、5名不詳姓名年籍之成年人搭乘1部自用小客車至上開檳
    榔攤門口，即徒手衝入檳榔攤，朝坐在檳榔攤門口附近之告
    訴人毆打，另1名不詳姓名年籍之成年人則持木棒跑到房屋
    後段，毆打甫出廁所之范振遠，其餘不詳姓名年籍之成年人
    亦手持器械搗毀檳榔攤內物品，被告於丙○○到場同時，立
    即衝出檳榔攤外，從丙○○等人搭乘之自用小客車內拿取刀
    子返回檳榔攤朝告訴人揮砍等情。
  (四)被告於警詢時供稱：「我聽到甲○○的大門被敲破玻璃，一
    群人就手持刀械衝進來，我看情況不對，就立刻跟丁○○跑
    到外面，我跑到外面時看到丙○○，應該是他帶人來的，我
    來不及問丙○○，就與丁○○直接上車跑掉」等語（見偵卷
    第8頁），於偵查中供稱：「我跟丁○○趁混亂時跑出去，
    後來我們在門口旁邊看到丙○○，他是自己1人往檳榔攤裡
    面看，我問他怎麼會來，他叫我不要再說，接著有很多人從
    檳榔攤跑出來，我就跟丁○○跑掉，丙○○繼續留在那裡」
    等語（見偵卷第58、70頁）、於原審稱：「當時有一片碎玻
    璃打到我背後，我把玻璃片移開時，看到鍾瀚勻被打，之後
    丁○○就把我拉出去，當時我沒有被打到，沒有人指名要砍
    我與丁○○，我們在被敲破的大門口處碰到丙○○，丙○○
    距離玻璃門約1公尺，就在被打壞的玻璃門右邊，我好像有
    說『怎麼在這裡』後，我就沒有再多說了，就先回去了，當
    時沒想到把丙○○一起帶走，也沒有看到葉玉芬，之後也沒
    有報警及再回現場等語（見原審卷一第158、160-161、164
    、166頁），被告對於其有無看到告訴人被打，其前後陳述
    顯然不一，所辯顯為避卸自己之刑責。
  (五)葉玉芬於偵查中前開證詞，得以證明被告、丁○○確在檳榔
    攤內與甲○○之朋友發生爭執並打架之事實，而葉玉芬與被
    告、丁○○間為親戚關係，被告、丁○○更於案發當時為葉
    玉芬出面與甲○○談判，葉玉芬應無誣陷被告、丁○○而為
    不實陳述之動機及必要，足認葉玉芬於偵查中所述為真實，
    其於原審翻異前詞，改稱案發當時只看到甲○○的朋友打被
    告，被告並沒有還手云云（見原審卷二第9頁），顯係迴護
    被告之說詞，洵無足採。丙○○於警、偵訊及原審雖均否認
    參與本件傷害犯行，於本院復仍執前詞，證稱：其1個人騎
    機車去檳榔攤，有看到被告、丁○○、甲○○、范振遠在現
    場，因檳榔攤內有人發生口角，其看到被告等人跑出檳榔攤
    ，其隨即騎車離開等語（見本院卷第182頁），衡諸被告、
    或丙○○所述，其等在不詳姓名年籍之成年人衝入檳榔攤打
    人、砸店後，被告、丁○○逕自逃離現場；丙○○則在檳榔
    攤外觀看旋即離去，均未供稱曾試圖將葉玉芬自檳榔攤帶走
    之意思或舉動，其後復未求助警方幫忙，對於檳榔攤遭人進
    入砸店、打人時，尚在檳榔攤內之葉玉芬安危顯然漠不關心
    ，實與常情有違，且被告供稱其跑離檳榔攤時，在檳榔攤外
    距離玻璃門約1公尺處看到丙○○時，與丙○○為短暫對話
    即逕自離去，置丙○○進入檳榔攤隨時可能遭不明人士毆打
    之處境，更難想像，益見被告所辯，委無足採。
  (六)被告有傷害之動機存在：被告於案發當日前往上開檳榔攤前
    ，答應葉玉芬母親要將葉玉芬帶回家，而被告與甲○○洽談
    時，要求甲○○讓其將葉玉芬帶回，惟甲○○始終未予應允
    ，被告為此曾與甲○○大聲爭執，告訴人因此拍打被告頭部
    ，而被告、丁○○欲離開檳榔攤時，被告復遭范振遠拉回檳
    榔攤等情，迭經被告於警詢、偵查中及原審供明在卷（見偵
    卷第7 、57頁、原審卷一第157、165頁），核與證人葉玉芬
    於原審證稱：「被告有向甲○○表示要帶我回家，但甲○○
    把我叫到旁邊去，叫我不要跟被告走。被告、丁○○與甲○○談的過程中，甲○○的朋友有打被告」（見原審卷二第5
    、6頁）、證人范振遠於原審證稱：被告到場要把葉玉芬帶
    回去，談判時，有聽到甲○○與被告講話比較大聲等語明確
    （見原審卷一第206頁），而被告所述上情，係洽談時發生
    之細節，既不直接涉及傷害罪責與否，被告應無虛偽陳述之
    必要，丁○○、證人葉玉芬、范振遠更無就此附和被告之動
    機，參酌被告已先行答應葉玉芬母親欲將葉玉芬帶回之要求
    及被告、丁○○自案發當日21時許起至同日23時許止，與甲○○洽談長達2個小時等事實，如甲○○確曾同意被告將葉
    玉芬帶走，應無為如此長時間洽談之可能，是被告所述應可
    相信，反之證人甲○○於原審證稱案發當時與乙○○、丁○○並無發生衝突，其等亦未要求要把葉玉芬帶回，且未看到
    有人拍鍾瀚勻頭部（見原審卷二第29、30、34頁）；證人范
    振遠於原審時證稱不曾將被告拉回檳榔攤等語（見原審卷一
    第207頁），應與事實不符，難以採信。被告、丙○○於案
    發當日分別與甲○○發生爭執，被告衡情對於告訴人、范振
    遠應心生不滿，被告自有為傷害犯行之動機存在。
  (七)被告、丁○○於遭拍打或阻止離去後，另以電話通知丙○○
    率領不詳姓名年籍人前來砸店、打人：
    (1)丙○○於上開時地與不詳姓名年籍人搭乘1部自用小客車
      抵達上開檳榔攤後，丙○○即衝入檳榔攤內毆打告訴人，
      被告則自檳榔攤外自用小客車內取得刀子1把朝告訴人揮
      砍，其餘不詳姓名年籍人或毆打范振遠，或持器械砸毀檳
      榔攤，堪認被告、丙○○於事前已有犯意聯絡無訛。
    (2)被告、丙○○、丁○○於案發當時，或與甲○○口角爭執
      ，或因告訴人拍打被告頭部；范振遠阻止被告、丁○○離
      開，對甲○○、告訴人鍾瀚勻、范振遠等人有所不滿，而
      被告、丁○○與甲○○洽談過程，曾多次在檳榔攤外與人
      通話，經證人甲○○於原審證述明確（見原審卷二第27至
      30頁），證人葉玉芬於原審亦證稱：被告、丁○○出去被
      叫回來，他們又出去1次，之後就有人衝進來打人等語（
      見原審卷二第7、14頁），堪認被告、丁○○遭范振遠阻
      止離去後，緊接著丙○○到場砸店、打人之事實。甲○○
      更證稱：丙○○衝進來後，被告衝到車上拿東西，伊見情
      況不對，丁○○也站起來往電視的方向走，伊隨即過去要
      將丁○○攔住等語（見原審卷二第34頁），顯見丁○○對
      於被告、丙○○等人所為毫不意外，亦未出言制止被告等
      人之行為，自是案發前已知悉甚詳，其亦表示同意才會如
      此。再據被告、丁○○僅在檳榔攤外以電話對外聯絡，而
      未曾離開檳榔攤，其後丙○○即率領不詳姓名年籍人前來
      砸店、打人等客觀事實，自足以推論被告、丁○○係於案
      發前以電話與丙○○聯絡找人為上開犯行無訛。
    (3)按意思之聯絡並不限於事前有所謀議，即僅於行為當時有
      共同犯意之聯絡者，亦屬之，且其表示之方法，亦不以明
      示通謀為必要，即相互間有默示之合致，亦無不可；共同
      正犯間，非僅就其自己實施之行為負其責任，並在犯意聯
      絡之範圍內，對於他共同正犯所實施之行為，亦應共同負
      責；共同實施犯罪行為之人，在合同意思範圍以內，各自
      分擔犯罪行為之一部，相互利用他人之行為，以達其犯罪
      之目的者，即應對於全部所發生之結果，共同負責；即共
      同正犯，只須具有犯意聯絡及行為分擔，而不問犯罪動機
      起於何人，亦不問每一階段犯行，均應論以共同正犯，最
      高法院32年上字第1905號、73年台上字第2364號判例及最
      高法院90年度台上字第5353號、第3205號刑事判決、93年
      度台上字第1033號刑事判決要旨足資參照。被告或丁○○
      打電話要求丙○○找人前來砸店、打人，與丙○○及不詳
      姓名年籍人間，於事前顯均有所謀議，其後基於相互間之
      認識，本於共同犯罪之意思為本件傷害犯行，均有犯意聯
      絡至明。
  (八)綜上，被告所辯，難以採信，其與丙○○等人共同為上開傷
    害之行為，堪以認定，應依法論科。
二、核被告所為，係犯刑法第277條第1項之傷害罪。被告與丙○○、丁○○、不詳姓名年籍之4、5名成年人間，就上開犯行
    ，均具有犯意聯絡及行為分擔，為共同正犯。公訴意旨雖認
    被告所為，係犯刑法第277條第2項後段之傷害致重傷罪，惟
    告訴人所受頭皮與左上臂等處撕裂傷、左食指截肢及左中指
    開放性骨折等傷情，未達毀敗或嚴重減損一肢以上之機能程
    度，告訴人在案發後97年11月10日因肺癌併敗血症死亡，有
    死亡證明書及新竹醫院病歷影本在卷可憑（見本院卷第44頁
    起），告訴人死亡之原因難認與本件傷害有關，是被告所為
    ，應僅構成普通傷害罪，檢察官就此部分於原審亦更正起訴
    法條，認被告所犯係刑法第277條第1項之普通傷害罪，有補
    充理由書可憑（見原審卷一第84頁），依檢察一體之原則，
    ，法院應以經更正後之法條為準，無庸變更起訴法條。原審
    以被告罪證明確，引用刑法第28條、第277條第1項，並審酌
    被告承曾有恐嚇、公共危險前科，本件犯罪動機僅因對甲○○、范振遠或告訴人有所不滿，而糾眾傷害告訴人、傷害手
    段、造成告訴人受有頭皮與左上臂等處撕裂傷、左食指截肢
    及左中指開放性骨折等傷害非輕、案發後迄未與告訴人或其
    家屬達成民事和解之犯後態度等一切情狀，判處被告有期徒
    刑1年4月，並以本件犯罪時間在96年4月24日以前，所宣告
    刑為有期徒刑1 年6月以下，合於96年7月16日公布生效之中
    華民國96年罪犯減刑條例所定之減刑條件，而依該條例第2
    條第1項第3款、第7條之規定，減其宣告刑2分之1為有期徒
    刑8月。原審之認事、用法均無違誤，量刑亦屬妥當。被告
    上訴猶否認參與共同傷害犯行，以葉玉芬證詞反覆、丁○○
    關於犯罪工具之證述不一、甲○○在被告等人興師問罪下想
    入罪於被告等人，均屬陳詞，為不可採，已如前述，且被告
    迄未與告訴人之家屬和解以賠償對方之民事損害，又本院以
    證人身份通知丁○○，丁○○並未到庭，本院認被告之罪證
    依前揭證據已明，無另依職權傳訊之必要。雖丁○○於原審
    為共同被告，陳稱其不知悉案發當時突然衝進來之五、六人
    ，有無攜帶工具云云（見原審卷一第169頁背面），與其於
    警詢時所述：一群年輕人約5、6人手持刀械衝進檳榔攤等語
    （見偵卷第29頁）不一，然本院認定被告犯傷害罪，並未以
    丁○○之警詢筆錄為證據，是其前後不一之陳述，不影響於
    被告有罪之認定。被告之上訴核無理由，應予駁回。被告另
    聲請測謊，因事證已明，且距案發時已隔3年餘，並無必要
    。
三、被告經合法傳喚，無正當理由不到庭，爰不待其陳述，逕行
    判決。
據上論斷，應依刑事訴訟法第368條、第371條，判決如主文。
本案經檢察官呂光華到庭執行職務。
中    華    民    國    99    年    11    月    17    日
                  刑事第二十一庭審判長法  官  蔡聰明
                                      法  官  許永煌
                                      法  官  趙文
以上正本證明與原本無異。
檢察官如不服本判決，應於收受送達後10日內向本院提出上訴書
狀，其未敘述上訴之理由者並得於提起上訴後10日內向本院補提
理由書（均須按他造當事人之人數附繕本）「切勿逕送上級法院
」。
被告不得上訴。
                                      書記官  葉金發
中    華    民    國    99    年    11    月    17    日

司法院資訊處製作；財團法人民間司法改革基金會備份。
